【裁判字號】    98,上訴,2684
【裁判日期】    990210
【裁判案由】    毒品危害防制條例
【裁判全文】
臺灣高等法院臺中分院刑事判決        98年度上訴字第2684號
上  訴  人  苗栗地方法院檢察署檢察官
被      告  乙○○
指定辯護人  本院公設辯護人 王金陵
上列上訴人因被告違反毒品危害防制條例案件，不服臺灣苗栗地
方法院98年度訴字第170號中華民國98年10月21日第一審判決（
起訴案號：臺灣苗栗地方法院檢察署98年度偵緝字第70、71號）
，提起上訴，本院判決如下：
    主  文
上訴駁回。
    事  實
一、公訴意旨略以：被告乙○○明知第一級毒品海洛因與第二級
    毒品安非他命，均係管制之毒品，不得非法販賣，竟基於意
    圖販賣海洛因及安非他命以營利之犯意，向不詳姓名年籍之
    成年人，以不詳之價格購入海洛因及安非他命後，先自行分
    裝，再以新臺幣（下同）1,000 元之價格，先後於附表所示
    之時、地，販賣予如附表所示之A1、A2（真實姓名年籍均詳
    卷，其等所涉施用海洛因、安非他命部分，另案經檢察官偵
    結），而取得如附表所示之款項，因認被告涉有販賣第一級
    毒品海洛因、第二級毒品安非他命等罪嫌云云。
二、按犯罪事實應依證據認定之，無證據不得認定犯罪事實；不
    能證明被告犯罪者，應諭知無罪之判決，刑事訴訟法第154
    條第2 項、第301 條第1 項分別定有明文。又事實之認定，
    應憑證據，如未能發現相當證據，或證據不足以證明，自不
    能以推測或擬制之方法，為裁判基礎；且認定犯罪事實所憑
    之證據，雖不以直接證據為限，間接證據亦包括在內，然而
    無論直接證據或間接證據，其為訴訟上之證明，須於通常一
    般之人均不致有所懷疑，而得確信其為真實之程度者，始得
    據為有罪之認定，倘其證明尚未達到此一程度，而有合理之
    懷疑存在而無從使事實審法院得有罪之確信時，即應由法院
    為被告無罪之判決，最高法院40年台上字第86號判例、76年
    台上字第4986號判例可資參照。且按認定犯罪事實應依證據
    ，為刑事訴訟法所明定，故被告否認犯罪事實所持之辯解，
    縱屬不能成立，仍非有積極證據足以證明其犯罪行為，不能
    遽為有罪之認定，最高法院30年上字第1831號判例意旨亦足
    參照。
三、公訴意旨認被告犯有販賣毒品罪嫌，係以證人A1、A2於警詢
    、偵查中之證詞、尿液檢驗報告及證人A1、A2與被告間之電
    話通聯紀錄為論據。訊據被告堅詞否認有何販賣海洛因及安
    非他命之犯行，辯稱：伊於97年7月出監後，於同年8月下旬
    迄9月底住在證人A1、A2兄弟家中，期間伊僅有與渠等兄弟
    共同施用毒品或偶爾請他們吃，然並未曾販賣海洛因、安非
    他命予證人A1、A2等語。
四、證據能力之判斷：
(一)證人A1、A2警詢所為證詞之證據能力部分：按被告以外之人
    於審判時已死亡，或有滯留國外或所在不明而無法傳喚或傳
    喚不到之情形者，其於司法警察調查中所為之陳述，經證明
    具有可信之特別情況，且為證明犯罪事實之存否所必要者，
    得為證據，刑事訴訟法第159條之3第1款、第3款分別定有明
    文。查證人A1經原審及本院傳喚均未到庭，且經原審拘提無
    著，此有送達證書及拘提報告書各1份在卷可憑（見原審卷
    第119頁、本院卷第56頁密封袋）；且證人A1、A2於警詢時
    所陳均極詳細，亦無證據顯示有何不當之詢問，被告及其辯
    護人亦未指出被告與上開證人有何仇恨嫌隙，且亦不爭執此
    部分證據能力（見原審卷第161頁、本院卷第60頁），是證
    人A1、A2於警詢之證詞，應有證據能力。
(二)按被告以外之人於偵查中向檢察官所為之陳述，除顯有不可
    信之情況者外，得為證據，刑事訴訟法第159條之1第2項亦
    定有明文，本件證人A2於偵查中向檢察官所為之陳述，已經
    依法具結，另被告及辯護人復未曾提及檢察官在偵查中有何
    不法取供致證人證詞顯不可信之情事，亦不爭執此部分證據
    能力，證人A2於原審審理時復經傳喚到庭由被告及辯護人依
    法進行交互詰問，行使詰問權（見原審卷第161頁），是其
    於偵查中之證述，自得採為本案之證據。
(三)按刑事訴訟法有關傳聞法則及例外之規定（第159條至第15
    9條之5），如條文已明定得為證據者（如第159條之1第1項
    ），或依規定原則上有證據能力，但當事人未抗辯其有例外
    否定證據能力之情形者，即無庸就其如何具有證據能力而為
    說明。同法第159條之1第2項規定：「被告以外之人於偵查
    中向檢察官所為之陳述，除顯有不可信之情況者外，得為證
    據。」已揭示被告以外之人於偵查中向檢察官所為之陳述，
    原則上為有證據能力，僅於顯有不可信之情況，始例外否定
    其得為證據。是被告如未主張顯有不可信之情況時，檢察官
    自無從就無該例外情形而為舉證，法院亦無庸在判決中說明
    無例外情形存在之必要；僅於被告主張有例外情形而否定其
    得為證據時，法院始須就有無該例外情形予以調查審認。偵
    查中檢察官為蒐集被告犯罪證據，訊問證人，旨在確認被告
    嫌疑之有無及內容，與審判期日透過當事人之攻防，調查人
    證以認定事實之性質及目的，尚屬有別。偵查中訊問證人，
    法無明文必須傳喚被告使之得以在場，刑事訴訟法第184條
    第2項亦僅規定因發見真實之必要，得命證人與被告對質，
    是檢察官於偵查中雖未命證人與被告對質，尚非違法。此項
    未經被告對質之被告以外之人於偵查中向檢察官所為之陳述
    ，依刑事訴訟法第159條之1第2項之規定，原則上屬於法律
    規定為有證據能力之傳聞證據，於例外顯有不可信之情況，
    始否定其得為證據，業如前述。現行刑事訴訟法關於行通常
    審判程序之案件，為保障被告之反對詰問權，復對證人採交
    互詰問制度，其未經詰問者，僅屬未經合法調查之證據，並
    非無證據能力，而禁止證據之使用。此項詰問權之欠缺，非
    不得於審判中由被告行使以資補正，而完足為經合法調查之
    證據。倘被告於審判中捨棄對質、詰問權，自無不當剝奪被
    告對質、詰問權行使之可言（最高法院97年度臺上字第1069
    號判決參照）。查本案被告就證人A1於檢察官偵查中具結所
    為之證言，並未釋明有何「顯有不可信之情況」之具體理由
    ，且觀諸證人A1訊問筆錄作成之情況，亦無顯不可信之情事
    ，依前開說明，自具有證據能力。
(四)按傳聞法則之重要理論依據，在於傳聞證據未經當事人之反
    對詰問予以核實，乃予排斥，惟若當事人已放棄對原供述人
    之反對詰問權，於法院審判時表明同意該等傳聞證據可作為
    證據，基於證據資料愈豐富，愈有助於真實發現之理念，並
    貫徹刑事訴訟法修法加重當事人進行主義之精神，確認當事
    人對於證據能力有處分權之制度，傳聞證據經當事人同意作
    為證據，法院認為適當者，亦得為證據。另當事人於調查證
    據時，對於傳聞證據表示「沒有意見」、「對於證據調查無
    意見」，而未於言詞辯論終結前聲明異議，應視為已有將該
    等傳聞證據採為證據之同意，此刑事訴訟法第159條之5定有
    明文。檢察官、被告及指定辯護人於原審及本院準備程序、
    審理程序時已表示對於全案卷證證據之證據能力均無意見，
    且同意作為本案之證據（原審卷第38頁、第191頁、本院卷
    第60頁），依刑事訴訟法第159條之5之規定，檢察官、被告
    及指定辯護人已同意本案所有證據均有證據能力，本院斟酌
    該等證據並非非法取得，亦無證明力明顯過低之情形，是該
    等證據，均得採為證據。
五、經查：
(一)被告乙○○固不否認確有使用0000-000000號行動電話之事
    實不諱（見原審卷第155頁）；證人A1亦於警詢時證稱：「
    （你於何時？因何案為警查獲？）我是於97年10月13日17時
    45分在苗栗縣苑裡鎮○○路民有巷37號租屋處所內，因持有
    海洛因毒品0.95公克，被警察查到」、「（你施用的海洛因
    毒品是向何人購買的？）我是向綽號『小城』的男子買的」
    、「（綽號『小城』的真實姓名為何？）他叫乙○○，58年
    6月19日生、Ｚ000000000住苑裡鎮詳細的地址我不清楚，不
    過現在已租房子在台中縣大甲鎮日南工業區附近」、「（是
    否為警方提供相片中之乙○○、58年6月19日生、Ｚ00000000
    0男子？）是的，就是他」、「（你於何時？何地分別跟他
    購買多少數量？）我跟他買過4至5次，第1次是97年8月中旬
    的晚上在大甲鎮日南工業區他的住處內購買1000元1小包大
    約0.2公克海洛因，隔了1星期左右的某日晚上10點左右，又
    買了第2次，也是1000元1小包大約0.2公克海洛因，第3次也
    是隔了1星期左右，即是97年9月初的某日晚上9-10點時，第
    4次是97年的9月中旬某日晚上10點多，也是買了1000元海洛
    因0.2公克左右，第5次是97年10月12日晚上9點多在乙○○
    大甲鎮南工業區住處家裡買了1000元海洛因1小包0.2公克」
    、「（你都是在同一處所跟乙○○買海洛因毒品嗎？）我都
    是聯絡好之後，親自到乙○○的大甲鎮日南工業區住處內購
    買的」、「（你與他都如何聯絡？）我都是打他留給我的電
    話號碼0000-000000及0000-000000號跟他聯絡好要買的數量
    ，再到他住處取得，以當場一手交錢一手交貨方式交易，每
    次都有買賣交易成功」、「（你使用的電話為何？）我的電
    話是0000-000000號」、「（你是否用自己持有之手機號碼
    打乙○○留給你的0000-000000及0000-000000號電話？）是
    的」、「（乙○○使用何種交通工具？）他大部分都是開出
    租車或借他人的機車使用」等語（見97他782號卷第5至7頁
    ）；於偵查中復具結證稱：「（昨天警察在你現住地扣到海
    洛因1包含袋重0.95公克？）是，我吸食用的」、「（你的
    海洛因是跟誰買的？）乙○○」、「（你何時跟乙○○買？
    ）今年8月中旬，我以電話跟他聯絡，電話記在手機裡，即
    警詢所述：0000-000000、0000-000000」、「（你平均幾天
    跟他買1次海洛因？）1個禮拜左右跟他買1次海洛因，每次
    買1千元，0.2公克左右，交易地點都在台中縣大甲鎮日南工
    業區裡面」、「（有無誣陷乙○○？）沒有」、「（你與被
    告乙○○有親戚關係？）沒有」等語（97毒偵1352號卷第30
    至31頁）。
(二)稽上可知，證人A1證稱其均係先以電話與被告聯絡後，再前
    往被告位於台中縣大甲鎮日南工業區之住處內購買海洛因，
    每次均係購買1000元1包（約0.2公克）等語；證人A1既證稱
    其向被告購買之海洛因均係約0.2公克1包，又證稱其於97年
    10月13日被警方查獲扣案之海洛因1包係其向被告所購買等
    語，而扣案之該包海洛因含袋重則為0.95公克，有苗栗縣警
    察局通霄分局扣押物品目錄表在卷可稽（97毒偵1517號卷第
    14頁）；該包扣案之海洛因之重量顯與證人A1所證其每次向
    被告所購買之海洛因重量均約0.2公克云云不符，亦與證人
    A2於原審審理時具結所證：該毒品係其代證人A1向被告所購
    買云云不符（詳後述），是證人A1上開所證，尚有可疑。再
    者，觀之證人A1所稱以其所使用之0000-000000號行動電話
    與被告所使用之0000-000000號行動電話之通聯紀錄，雖於
    97年8月19日晚間10時57分、97年8月28日晚間7時26分、97
    年9月4日上午2時20分互有通聯之紀錄（98偵緝70號卷第45
    、47頁），且為被告所不爭執，惟此部分並無通聯對話之內
    容足資證明證人A1係與被告聯絡欲購買海洛因或確有販賣毒
    品之情事；至如附表編號4、5部分，則無通聯紀錄可以證明
    證人A1確有與被告聯絡欲購買海洛因，此亦有通聯紀錄在卷
    可稽（見98偵緝70號卷第49頁、第51頁），核與證人A1所證
    其購買毒品係以電話與被告聯絡云云不符，且亦無法僅憑通
    聯紀錄遽認證人A1確有向被告購買毒品之事實。況證人A2於
    原審審理時具結證稱：「（97年8月中旬某日起是否有跟乙
    ○○買毒品？）有的，他那時候住在我家，我們是當面講，
    沒有用電話聯絡」等語（見原審卷第72頁）；則證人A1於97
    年8月間又何需以電話向被告聯絡購買毒品事宜。證人A1上
    開所證其向被告購買海洛因云云，與事證尚有不符，自未可
    遽予採信。
(三)證人A2於警詢時證稱：「（警方查扣之吸食器等工具是你吸
    食何毒品用途？）安非他命」、「（海洛因毒品如何吸食？
    ）放在香菸裡一起吸食。」、「（吸食的安非他命及海洛因
    毒品如何取得？）我是向綽號小城該男子購買」、「（小城
    該男子真實年籍？）乙○○」、「（是否警方提示照片上之
    乙○○？）是的」、「（乙○○使用何行動電話門號？）00
    00-000000、0000-000000」、「（於何時？何地分別跟他購
    買多少數量？）我向乙○○購買安非他命毒品20多次，另海
    洛因毒品只有1次，第1次是97年5、6月晚上，我用所有之00
    00-000000門號，打乙○○0000-000000門號相約在苑裡鎮○
    ○路路上碰面，我以新台幣1千元購買安非命1包（含袋重量
    約0.3公克），約隔1禮拜我就用自己的0000-000000門號，
    打乙○○0000-000000、0000-000000門號聯絡相約在苑裡鎮
    ○○路或介壽路碰面，每次並向乙○○購買安非他命1包（
    含袋重約0.3或0.4公克），價格為新台幣1千元」、「（最
    後1次向乙○○購毒於何時？何地？毒品重量？）安非他命
    ，是97年10月7日晚上19時，我用自己的0000-000000門號，
    打乙○○0000-000000門號，相約在苑裡鎮○○路萊爾富超
    商，並以新台幣1千元，向乙○○購買1包安非他命毒品（含
    袋重約0.3公克），海洛因毒品是昨97年10月12日晚20時許
    ，用自己的0000-000000門號，打乙○○0000-000000門號，
    相約在苑裡鎮○○路萊爾富超商，並以新台幣1千元，向乙
    ○○購買1包海洛因毒品」等語（見98偵緝70號卷第25至27
    頁）；於偵查中具結證稱：「（吸食的安非他命及海洛因跟
    誰買的？）跟乙○○買的，用打電話，打他0917的電話及00
    00-000000的電話跟他買安非他命及海洛因，海洛因只有買1
    次，時間在前天晚上6點多，在我現住地那邊的一條路上，
    以1千元跟他買1小包海洛因，安非他命是平均1個禮拜多跟
    他以1千元買1小包，交易地點也是我現住地附近的路上或便
    利商店。海洛因放在香菸裡點燃香菸吸食」、「（乙○○的
    0917電話是否為0000-000000？）是」、「（有無誣陷乙○
    ○？）沒有」等語（見97他781號卷第2頁）；嗣於98年3月
    10日偵查中具結證稱：「（你吸食安非他命是從何時跟乙○
    ○買？）去年8月中以後就跟乙○○買」、（為何在97年10
    月13日警詢時稱是從去年5-6月開始跟洪斌買安非他命？）
    因為時間忘記了」、「（你確定有跟乙○○買安非他命？）
    有」、「（你平均多久跟乙○○買安非他命？）約1、2星期
    買1000元1小包安非他命」、「（最後一次何時向乙○○買
    安非他命？）警詢筆錄有，在去年10月7日晚上7點在我現居
    地附近的萊爾富跟乙○○買1000元1小包安非他命」、「（
    去年你大約跟乙○○買多少錢的安非他命？）約5、6次，5
    、6千元的安非他命」、「（你以何種方式聯絡乙○○買安
    非他命及海洛因？）均以打手機方式，以我0000-000000電
    話打0000-000000與0000-000000號及0000-000000手機，跟
    乙○○聯絡買毒品」等語（見98偵緝70號卷第84頁背面至85
    頁）。
(四)由上述可知，證人A2先證稱其係於97年5、6月間向被告購買
    安非他命，於97年10月12日晚間8時（後改稱晚間6時）向被
    告購買海洛因，均先以其所使用之0000-000000行動電話與
    被告聯絡購買毒品等語。惟查，本案被告於96年4月18日即
    入台中監獄執行有期徒刑6月及10月15日，於97年7月17日方
    假釋出監，有臺灣高等法院被告前案紀錄表及臺灣高等法院
    在監在押全國紀錄表各1份在卷可稽（見原審卷第21至22頁
    ）。故證人A2所證其於97年5、6月開始向被告購買安非他命
    云云，顯與事實不符，並無可採。
(五)證人A2於原審審理時具結證稱：「我記得什麼時候拿毒品的
    」、「（請說明什麼時候拿毒品的？）去年5月」、「（在
    哪個地方拿毒品的？）萊爾富便利商店」、「（你所謂的毒
    品是什麼毒品？）安非他命」、「（多少錢？）壹仟元」、
    「（5月是夏天？）是的」、「（你為什麼記得是5月？）我
    知道當時是5月份」、「（所以你很明確，這個月份不會錯
    ？）是的，很清楚，不會記錯」、「（你跟乙○○拿過幾次
    安非他命？）1、2次」、「（所謂的1、2次是什麼時候到什
    麼時候？）我不記得了」、「（你只有跟被告買二級毒品安
    非他命？）還有1次是買一級的」、「（你被抓的那時候用
    的一、二級是跟誰買的？）那個不是買的」、「（是哪裡來
    的？）是用拿的」、「（向誰拿的？）乙○○，不是用錢向
    他拿的」、「（不是用錢拿的，是怎麼拿的？）跟他要的」
    、「（包括一、二級嗎？）只有一級而已」、「（你剛才講
    有跟乙○○買過一級，也有說拿過一級，這是同一次嗎？）
    不是」、「（你所謂買過一級是什麼時候？）7、8月」、「
    （在哪裡？）也是在萊爾富」、「（多少錢？）壹仟元」、
    「（多重？）好像也是0.2公克，我有點忘記了」、「（你
    10月13日被抓的時候，家裡好像也有海洛因？）是的」、「
    （那是誰的？）我大哥的」、「（是否是A1？）是的」、「
    （是否是A1向被告買的？）我不清楚」、「（照你剛才講，
    你說安非他命買2次，1次是5月份，另外1次忘記了，海洛因
    是7、8月，這個時間你是怎麼記得的？）有看日曆」、「（
    所以這個時間很明確，不會錯？）對」、「（你什麼時候開
    始跟乙○○在一起？）去年5月，不大清楚」、「（你剛才
    不是說你有看日曆？）7、8月的我有看」、「（你在警訊說
    『向乙○○買安非他命毒品20多次，第1次是97年5、6月的
    晚上』除了這個5、6月勉強跟你剛才所述相符之外，這20多
    次就不符，到底哪個對？）今天說的才對」、「（所以時間
    是5、6月沒有錯，買的次數只有2次？）是的」、「（你記
    得你在檢察官那裡說你跟乙○○買過幾次？）1、2次」、「
    （你記得很清楚？）是的」、「（你好像又講錯了？）有嗎
    ？」、「（你上次在檢察官那裡好像不是講1、2次，在檢察
    官那裡作證是3月10日，與現在差1個半月而已，你就記不清
    楚了？）我記得好像是講1、2次」、「（筆錄上你說是5 、
    6次，有何意見？）沒有意見」、「（你要買毒品的時候，
    是你主動撥打電話給乙○○嗎？）是」、「（你第1次跟被
    告買毒品是什麼時候？）5、6月」、「（哪年的5、6月？）
    上年，就是民國98年」、「（今年是98年？）97年」、「（
    你在偵查中說跟被告買了5、6次，今天又說只有1、2次，你
    說你記性比較不好，是否是以偵查中距離你買毒品的時間比
    較近，所述比較準？）對」、「（買的時間是否確實記得？
    ）不確定，我知道7、8月」、「（你剛才不是說5、6月？）
    還有7、8月」、「（你在警訊所說的20幾次，是否包括他送
    給你的次數？）是的」、「（所以20幾次包括買的與送的次
    數？）對」、「（所以以偵查中的5、6次為準？）對」、「
    （提示你跟乙○○97年7月1日到12月31日的通聯紀錄，請說
    明你是哪一天跟乙○○用電話聯絡買海洛因1次？提示並告
    以要旨）是在97年10月13日那天」、「（是被抓到的那天嗎
    ？）就是被抓到的那天」、「（提示98偵緝字第70號卷第61
    頁到63頁，請指認你是在哪天，什麼時候打電話給被告乙○
    ○買海洛因？提示並告以要旨）在2008年10月13日16點24分
    30秒」、「（你是在97年10月13日什麼時候被警方逮捕？）
    也是16時，我剛買到海洛因回來的時候，警察就進來我家了
    」、「（你跟乙○○拿到海洛因時，有沒有把海洛因用完，
    還是你有帶回去你的住處被警方查獲？）帶回去住處被警方
    查獲，我還沒有施用」、「（提示97毒偵1517號第14頁，有
    一個通霄分局的扣押物品目錄表第一欄有海洛因壹包，含袋
    重0.95公克，所有人的簽名欄係A1簽名，你說被警方查獲，
    是你哥哥A1簽名，為何不是你簽名？）因為是我哥哥叫我買
    回來的，所以他就簽名」、「（事實上被查獲的那包海洛因
    是否是你剛跟乙○○買，而拿回家的？）是的」、「（提示
    你跟乙○○的通聯紀錄，哪5次、什麼時間、地點跟乙○○
    買安非他命？請在通聯紀錄上打勾，提示並告以要旨）2008
    年10月10日凌晨零時54分20秒、2008年10月10日凌晨5點36
    分17秒、2008年10月11日18點53分59秒、2008年10月11日19
    點15分36秒、2008年10月11日20點23分02秒」、「（你在檢
    察官那邊說97年8月中旬就有開始買了，可是你剛才看的通
    聯紀錄，與你在法院的陳述，都沒有看到你所謂8月中旬的
    通聯紀錄，為何如此？）我那時候有跟檢察官說我記不清楚
    了」、「（97年8月中旬某日起是否有跟乙○○買毒品？）
    有的，他那時候住在我家，我們是當面講，沒有用電話聯絡
    」、「（因為你剛才勾的通聯紀錄，其中10月10日就撥了兩
    通，是聯絡要買1次還是2次安非他命？）買1次，都是在聯
    絡買同一次安非他命的事情」、「（97年10月11日總共有3
    通通聯紀錄，是買1次、2次或是3次安非他命？）買3次，打
    3次拿3次」、「（所以你就記得的很清楚？）是的」、「（
    你在偵訊中有回答檢察官說跟乙○○最後買安非他命是在97
    年10月7日，你剛才回答本院所述的通聯紀錄時間裡面沒有
    10月7日當天的紀錄，是怎樣的情形？）我那時候有跟檢察
    官說我也不記得是什麼時候」、「（所謂的不記得什麼時候
    是否有在10月7日當天買，或者是不記得10月7日當天的什麼
    時間買？）是不記得是否有在10月7日買」、「（你的意思
    是否是說你有在上述與法院講的通聯時間，有跟乙○○買過
    4次安非他命？）10月10日兩次，打了2通電話，都有買到」
    、「（在97年8月中旬某日，你有在你的住處當面跟乙○○
    買過1次壹仟元的安非他命？）是的」、「（所以前後總共
    有6次？）是的」、「（你剛才說10月10日打了2通買2次，
    10月13日打3通買3次，為何不要同1天1次購足？）我哥哥A1
    也有叫我幫他拿的」等語（見原審卷第52至74頁）。
(六)綜上所述，證人A2先係於警詢時證稱其係於97年5、6月向被
    告購買毒品、購買安非他命次數為20幾次、購買海洛因次數
    為1次、時間為97年10月12日晚間8時許等語；嗣於原審審理
    時又改證稱：向被告購買安非他命次數為2次，均係於97年5
    、6月等語，惟又改稱：係於98年7、8月，次數為5、6次；
    且證人A2就其第1次向被告購買海洛因之時間亦改稱係97年
    10月13日下午4時24分30秒與被告聯絡購買，然其先係證稱
    其等於97年10月13日被警查扣之海洛因1包係證人A1所購買
    ，且不清楚證人A1係向誰購買等語，於原審審理時則改稱該
    包海洛因係其於被查獲前向被告所購買等語；且證人A2原先
    證稱其約1星期多購買1次安非他命，嗣又改證稱有時1天打3
    次電話即購買3次毒品等語。故證人A2上開就購買毒品之時
    間、次數，於警詢、偵查及原審審理時所證均語多矛盾、反
    覆不一，是否屬實，尚非無疑，自未可遽予採信。再者，公
    訴人所提出之通聯紀錄亦僅可證明其2人確有通話之事實，
    然並不足據以認定證人A2確有向被告購買毒品。另公訴意旨
    所舉證人A1、A2之尿液檢驗報告固均檢出毒品陽性反應，惟
    亦僅可證明證人A1、A2確有施用毒品之犯行，亦無法據此即
    認其等所施用之毒品係向被告所購買無誤。
(七)證人A1、A2在警訊、偵查及原審審理中之證詞，顯有可疑，
    尚未能使人達於確信之程度，自不能以之作為認定被告販毒
    之唯一證據，本件關於被告販賣第一級毒品海洛因、第二級
    毒品安非他命之犯罪尚乏積極證據足資認定。參諸上揭法條
    規定與判例意旨，原審因而為被告無罪之諭知，核無違誤。
    檢察官上訴意旨猶執陳詞指摘原判決不當，並未提出其他新
    事證以供調查，其上訴為無理由，應予駁回。至被告於本院
    審理中雖供認於97年8月中旬至同年9月底在苗栗縣苑裡鎮○
    ○路A1住處時曾免費請A1吸食海洛因數次、每次約0.1公克
    ；另在8月底及9月中旬請A2吸食過安非他命2次、每次約0.1
    公克等情（參本院卷第60頁背面-61頁），所涉轉讓第一級
    毒品及轉讓禁藥罪嫌部分，因與起訴書所載如附表所示販賣
    海洛因、安非他命之時間、地點、次數與數量均有差異，二
    者之基本事實難認相同，尚非得變更起訴法條，應由檢察官
    另案處理，併此敘明。
據上論結，應依刑事訴訟法第368條，判決如主文。
本案經檢察官甲○○到庭執行職務。
中    華    民    國    99    年    2     月    10    日
            刑事第十庭    審判長法  官  林  照  明
                                法  官  郭  瑞  祥
                                法  官  林  欽  章
以上正本證明與原本無異。
如不服本判決應於收受送達後10日內向本院提出上訴書狀，其未
敘述上訴之理由者，並得於提起上訴後10日內向本院補提理由書
（均須按他造當事人之人數附繕本）「切勿逕送上級法院」。

                                書記官  卓  佳  儀
中    華    民    國    99    年    2     月    10    日
附表：
  ┌──────────────────────────────────────────┐
  │              乙  ○  ○  涉  嫌  販  賣  毒  品  時  地  一  覽  表                │
  ├──┬────┬────────┬──────┬──────────┬───────┤
  │編號│販賣對象│販賣時間        │販賣地點    │販賣方式            │數量及販毒所得│
  ├──┼────┼────────┼──────┼──────────┼───────┤
  │ 01 │A1      │97年8月中旬晚上 │台中縣大甲鎮│A1以0000000000號電話│1包1000元     │
  │    │        │                │日南工業區內│撥打乙○○0000000000│              │
  │    │        │                │            │、0000000000號行動電│              │
  │    │        │                │            │話聯絡以新台幣1000元│              │
  │    │        │                │            │之價格購買1小包海洛 │              │
  │    │        │                │            │因，由乙○○親自交付│              │
  │    │        │                │            │毒品海洛因          │              │
  ├──┼────┼────────┼──────┼──────────┼───────┤
  │ 02 │A1      │97年8月底       │同上        │同上                │1包1000元     │
  ├──┼────┼────────┼──────┼──────────┼───────┤
  │ 03 │A1      │97年9月初晚上   │同上        │同上                │1包1000元     │
  ├──┼────┼────────┼──────┼──────────┼───────┤
  │ 04 │A1      │97年9月中旬晚上 │同上        │同上                │1包1000元     │
  ├──┼────┼────────┼──────┼──────────┼───────┤
  │ 05 │A1      │97年10月12日晚上│同上        │同上                │1包1000元     │
  │    │        │9時許           │            │                    │              │
  ├──┼────┼────────┼──────┼──────────┼───────┤
  │ 06 │A2      │97年10月13日下午│苗栗縣苑裡鎮│A2以0000000000號電話│1包1000元     │
  │    │        │4時35分許       │海岸里臨海路│撥打乙○○0000000000│              │
  │    │        │                │某處        │ 、0000000000、09163│              │
  │    │        │                │            │83424、0000000000號 │              │
  │    │        │                │            │行動電話聯絡以新台幣│              │
  │    │        │                │            │1000元之價格購買1小 │              │
  │    │        │                │            │包海洛因，由乙○○親│              │
  │    │        │                │            │自交付毒品海洛因    │              │
  ├──┼────┼────────┼──────┼──────────┼───────┤
  │ 07 │A2      │自97年8月中旬至 │苗栗縣苑裡鎮│A2以0000000000號電話│至少5次5包，得│
  │    │        │97年10月7日     │海岸里臨海路│撥打乙○○0000000000│款5000元      │
  │    │        │                │某處、台中縣│ 、0000000000、09163│              │
  │    │        │                │大甲鎮日南工│83424、0000000000號 │              │
  │    │        │                │業區內等地  │行動電話聯絡每次以新│              │
  │    │        │                │            │台幣1000元之價格購買│              │
  │    │        │                │            │1小包安非他命，由洪 │              │
  │    │        │                │            │志斌親自交付毒品安非│              │
  │    │        │                │            │他命                │              │
  │    │        │                │            │                    │              │
  └──┴────┴────────┴──────┴──────────┴───────┘

司法院資訊處製作；財團法人民間司法改革基金會備份。
